zh-TW: 熱電偶接點類型: 露出式; 接地型; 非接地; 其他
lt-LT: Termoporos jungties tipas: Atskleistas; Įžeminta; Neįžemintas; Kita
th: ชนิดของจุดเชื่อมต่อเทอร์โมคัปเปิล: แบบเปิดเผย; พื้นดิน; ไม่ต่อสายดิน; อื่นๆ
it: Tipo di giunzione della termocoppia: Esposto; A massa; Non a massa; Altro
bg-BG: Тип съединение на термодвойка: Изложено; Заземено; Незаземено; Друго
el: Τύπος ένωσης θερμοζεύγους: Εκτεθειμένος; Γειωμένη; Αβάσιμος; Άλλο
fi: Termoelementin liitostyyppi: Paljastettu; Jauhettu; Maadoittamaton; Muu
sl-SI: Vrsta spoja termoelementa: Izpostavljeno; Ozemljeno; Neutemeljeno; Druga
en: Thermocouple junction type: Exposed; Grounded; Ungrounded; Other
es: Tipo de unión del termopar: Expuesto; Molido; En superficie; Otros
sv: Typ av termoelementkoppling: Utsatt; Grundad; Ojordad; Annat
hr-HR: Vrsta spoja termopara: Izloženo; Uzemljeno; Neuzemljeno; Ostalo
da: Termoelements forbindelsestype: Udsat; Jordet; Ujordet; Andet
pl: Typ złącza termopary: Złącze odsłonięte; Uziemione; Złącze nieuziemione; Inne
hu: Hőelemes csatlakozási típus: Szabadon fekvő; Földelt; Nem földelt; Egyéb
nl: Thermokoppelverbindingstype: Blootgesteld; Geaard; Niet-geaard; Overig
nb: Termoelement-koblingstype: Eksponert; Jordet; Ujordet; Annet
tr: Termokupl bağlantı tipi: Açık uçlu; Topraklı; Topraklanmamış; Diğer
fr: Type de jonction de thermocouple: Exposé; Mis à la terre; Non fondé; Autre
de: Typ der Thermoelementverbindung: Offen; Geerdet; Isoliert; Sonstiges
zh-CN: 热电偶接点类型: 外露; 接地; 未接地; 其他
ro-RO: Tipul joncțiunii termocuplului: Expus; Împământat; Neîmpământat; Altele
ja: 熱電対接合部のタイプ: 露出; 接地; 非接地; その他
cs: Typ spoje termočlánku: Odkrytý; Uzemněné; Neuzemněný; Jiné
sk-SK: Typ termočlánkového spoja: Exponovaný; Uzemnený; Neuzemnený; Iné
pt-PT: Tipo de junção do termopar: Exposto; Aterrado; Sem ligação à terra; Outro
ko: 열전대 접합 유형: 노출형; 접지형; 비접지형; 기타
ru: Тип спая термопары: Открытый; Заземленный; Незаземленный; Другой
pt-BR: Tipo de junção de termopar: Exposto; Moído; Sem aterramento; Outro
vi: Loại điểm nối cặp nhiệt điện: Lộ ra ngoài; Đặt đất; Không nối đất; Khác